【裁判字號】    99,小上,4
【裁判日期】    990122
【裁判案由】    給付信用卡帳款
【裁判全文】
臺灣板橋地方法院民事裁定               99年度小上字第4號
上  訴  人  甲○○
被  上訴人  中國信託商業銀行股份有限公司
法定代理人  乙○○○○
上列當事人間請求給付信用卡帳款事件，上訴人對於中華民國98
年12月8日本院板橋簡易庭98年度板小字第2341號第1審判決提起
上訴，本院裁定如下：
    主  文
上訴駁回。
第二審訴訟費用新台幣壹仟伍佰元由上訴人負擔。
    理  由
一、按對於小額程序之第一審裁判之上訴，非以其違背法令為理
    由，不得為之；又提起上訴，上訴狀內應記載上訴理由，表
    明原判決所違背之法令及其具體內容，暨依訴訟資料合於該
    違背法令之具體事實，民事訴訟法第436條之24第2項、第43
    6條之25分別定有明文。且所謂違背法令，依同法第436條之
    32第2項準用第468條、及第469條第1款至第5款規定，即依
    同法第468條規定，判決不適用法規或適用不當者，為違背
    法令；依同法第469條規定，判決有該條所列第1款至第5款
    情形之一者，為當然違背法令。是當事人提起上訴，如以同
    法第469條所列第1至5款為理由時，其上訴狀或理由書應表
    明該判決有合於各該條款規定情形之具體內容，及係依何訴
    訟資料合於該違背法令之具體事實。如依同法第468條規定
    ，以原判決有不適用法規或適用法規不當為理由時，其上訴
    狀或理由書應表明該判決所違背之法令條項，或有關判例、
    解釋字號，或成文法以外之習慣或法理等及其具體內容，暨
    係依何訴訟資料合於該違背法令之具體事實。上訴狀或理由
    書如未依上述方式表明，或其所表明者顯與上開法條規定不
    合時，即難認為已合法表明上訴理由，其上訴自非合法，最
    高法院71年台上字第314號著有判例可資參照。
二、本件上訴意旨略以：被上訴人請求之金額為民國82年5月份
    以前之金額，距今已超過16年以上，被上訴人竟將日期更改
    為83年8月16日，以利其聲請支付命令，被上訴人所提供上
    訴人於85年8月16日之消費金額新台幣（下同）18,860元為
    假造的，被上訴人承辦人員原應允查明後再收取款項，惟一
    查竟已過8年，今復據此變造資料而為請求等語。然查，原
    審判決係本於被上訴人所提之欠、繳款明細表，及上訴人自
    承確有向被上訴人申請系爭信用卡等情，而為准許被上訴人
    之請求，此有原審判決事實及理由欄第二項可稽。而經核上
    訴人之上訴理由僅係就原判決之證據取捨、認定事實之職權
    行使，指摘其為不當，並未具體說明原判決有何不適用法規
    或適用法規不當之情形，並揭示該法規之條項或其內容，及
    合於民事訴訟法第469條所列各款之事實，自難認對原判決
    之如何違背法令已有具體之指摘，揆諸前揭說明，應認其上
    訴為不合法，應予駁回。
三、本件第二審上訴費用為新台幣1,500 元，爰依民事訴訟法第
    436 條之32第1 項準用同法第436 條之19第1 項規定，確定
    本件上訴之訴訟費用額如上所示金額。
四、依民事訴訟法第436條之32第1項、第2項、第444條第1項前
    段、第436條之19第1項、第95條、第78條，裁定如主文。
中    華    民    國    99    年    1     月    22    日
                  民事第三庭    審判長法  官  朱耀平
                                      法  官  楊千儀
                                      法  官  邱靜琪
以上正本係照原本作成
本裁定不得抗告。
中    華    民    國    99    年    1     月    22    日
                                      書記官  鄭美莉

司法院資訊處製作；財團法人民間司法改革基金會備份。
